臺灣高雄地方法院刑事判決　　　　　　　95年度訴字第3076號
公　訴　人　臺灣高雄地方法院檢察署檢察官
被　　　告　甲○○
　　　　　　　　　　現於臺灣高雄監獄
指定辯護人　林弘明律師
被　　　告　戊○○
　　　　　　　　　　　之2
　　　　　　　　　　現於灣高雄第二監獄
指定辯護人　蔡祥銘律師
上列被告等因毒品危害防制條例案件，經檢察官提起公訴（95年
度偵字第9023號），本院判決如下：
    主  文
甲○○連續販賣第二級毒品，處有期徒刑玖年。扣案第二級毒品
甲基安非他命參包（驗前淨重伍點捌陸公克，驗後淨重伍點捌公
克），均沒收銷燬之。扣案不詳廠牌之行動電話壹支（序號：0
00000000000000號）、電子磅秤壹台、夾鏈袋貳
包，均沒收之。未扣案販賣毒品所得財物新臺幣柒仟元，沒收之
，如全部或一部不能沒收時，以其財產抵償之。
戊○○連續販賣第二級毒品，處有期徒刑玖年陸月。扣案第二級
毒品甲基安非他命壹包（驗前淨重零點玖陸公克，驗後淨重零點
玖肆公克），沒收銷燬之。扣案NOKIA 牌三三一０型號之不詳序
號行動電話壹支，沒收之。未扣案販賣毒品所得財物新臺幣壹萬
貳仟元，沒收之，如全部或一部不能沒收時，以其財產抵償之。
    事  實
一、甲○○明知甲基安非他命係屬毒品危害防制條例第2 條第 2
    項所規定之第二級毒品，未經許可，不得販賣、持有，竟意
    圖營利，基於販賣第二級毒品之概括犯意，連續於：(一)民國
    95年1 月28日上午11時31分後之某時點，以其門號00000000
    00號行動電話與戊○○之門號0000000000號行動電話相互聯
    絡，在戊○○位於高雄市○○區○○街112 巷58之2 號之住
    處，以新臺幣（下同）4,000 元之價格，販賣重約4 分之 1
    錢（約0.9375公克）之甲基安非他命予戊○○；(二)於95年 3
    月初某日，以相同聯絡方式，在高雄市○鎮區○○路與文橫
    路交岔口附近，以3,000 元之價格，販賣重約1 公克之甲基
    安非他命予戊○○。
二、戊○○明知甲基安非他命係屬毒品危害防制條例第2 條第 2
    項所規定之第二級毒品，未經許可，不得販賣、持有，竟意
    圖營利，基於販賣第二級毒品之概括犯意，連續於：(一)95年
    1 月23日凌晨3 時35分後之某時點，以其門號0000000000號
    行動電話與甲○○之門號0000000000號行動電話相互聯絡，
    在其上開住處，以8,00 0元之價格，販賣重約半錢（約1.87
    5 公克）之甲基安非他命予甲○○；(二)於95年2 月23日晚上
    10時30分許，以其門號0000000000號行動電話與丙○○之門
    號0000000000號行動電話相互聯絡，在位於高雄市○○區○○路與六合路交岔口附近之「湯尼龍遊藝場」前，以 4,000
    元之價格，販賣重約4 分之1 錢（約0.9375公克）之甲基安
    非他命予丙○○；(三)於95年3 月22日下午2 時25分許，與丙○○相約在高雄市○鎮區○○路與文橫路交岔口附近，以相
    同聯絡方式，欲以3,000 元之價格，將甲基安非他命1 包（
    驗前淨重0.96公克，驗後淨重0.94公克）販賣予丙○○。惟
    戊○○攜上開甲基安非他命前往該處交易時，為事先在場埋
    伏之員警當場查獲，始未能得逞。
三、嗣於95年3 月22日下午2 時25分許，戊○○在高雄市○鎮區
    ○○路與文橫路交岔口附近，欲以3,000 元之價格，將甲基
    安非他命1 包（驗前淨重0.96公克，驗後淨重0.94公克）販
    賣予丙○○時，為員警當場查獲，並扣得甲基安非他命1 包
    （驗前淨重0.96公克，驗後淨重0.94公克）及戊○○所有供
    其販賣第二級毒品所用之NOKIA 牌3310型號之不詳序號行動
    電話1 支（含0000000000號SIM 卡1 張），另扣得第二級毒
    品Methaqualone錠劑9 顆。復由戊○○於95年3 月22日下午
    2 時35分許，帶同員警前往甲○○位於高雄市前鎮區○○○
    路206 號2 樓之6 之住處查緝，經甲○○同意員警搜索，在
    該屋內扣得甲○○所有之甲基安非他命3 包（驗前淨重5.86
    公克，驗後淨重5.8 公克）、甲○○所有供其販賣第二級毒
    品所用之電子磅秤1 台、不詳廠牌之行動電話1 支（序號：
    000000000000000 號，含0000000000號SIM 卡1 張）及預備
    供其販賣第二級毒品所用之空夾鏈袋2 包，另扣得甲○○所
    有海洛因2 包、吸食器1 組（涉嫌施用第一、二級毒品犯行
    部份另案提起公訴），始悉上情。
四、案經高雄市政府警察局移送臺灣高雄地方法院檢察署檢察官
    偵查起訴。
    理  由
壹、程序部分（證據能力之審查）：
一、按被告之自白，非出於強暴、脅迫、利誘、詐欺、疲勞訊問
    、違法羈押或其他不正之方法，且與事實相符者，得為證據
    ；被告陳述其自白係出於不正之方法者，應先於其他事證而
    為調查，刑事訴訟法第156 條第1 項、第3 項前段定有明文
    。而被告之自白，如係出於不正之方法，並非自由陳述，即
    其取得自白之程序，已非適法，則不問自白內容是否確與事
    實相符，因其非係適法之證據，即不能採為判決基礎，故審
    理事實之法院，遇有被告對於自白任意性提出抗辯時，應先
    於其他事實而為調查，此亦有最高法院23年上字第868 號著
    有判例。經查：
  (一)本件被告戊○○於本院審理時指稱：伊係遭員警丁○○毆打
    始自白犯罪云云，另被告甲○○於本院審理中則指稱：當時
    戊○○被打，伊怕被打，才自白犯行云云（見本院卷第165
    、19 9頁），被告2 人均否認其其自白之任意性。經查，本
    院當庭勘驗被告戊○○警訊錄音帶結果顯示，該份警詢筆錄
    係採一問一答，邊問邊寫之方式所製作，均有全程連續錄音
    ，且警詢筆錄之內容，雖非逐字記載，然經勘驗結果，要與
    被告戊○○之陳述大致相符，且詢問過程並無發現被告戊○○照稿陳述之情形，此業經本院當庭勘驗被告戊○○警詢錄
    音帶無誤，有被告戊○○警詢筆錄及勘驗筆錄各1 份在卷可
    稽（見警卷第14至21頁，本院卷第145 至162 頁），而在詢
    問過程，雖有多次錄音中斷之情形，然經本院上開當庭勘驗
    結果，被告戊○○在多次錄音切斷前均已供出明確之犯罪事
    實，有上開勘驗筆錄可稽，則被告戊○○並非係於錄音切斷
    後始供出犯行，顯見被告戊○○自白犯行係出於自由意志所
    為，而非如被告戊○○所述係遭切斷錄音刑求而自白；另經
    本院訊問證人即於上開時、地查獲被告2 人並參與製作被告
    戊○○警詢筆錄之高雄市政府警察局刑警大隊警員丁○○於
    本院審理時證稱：伊於95年3 月22日下午2 時25分許逮捕被
    告戊○○，當時被告戊○○還帶警察去查獲被告甲○○，製
    作筆錄地點係在辦公室，是開放的空間，伊並未對被告戊○○刑求施暴等語（見本院卷第195 至198 頁），亦足認被告
    戊○○並未遭員警以強暴之不正方法違法取供；另佐以被告
    甲○○於95年3 月23日本院羈押訊問及95年4 月18日偵查時
    均坦承與被告戊○○相互買賣第二級毒品之事實（見聲押卷
    第3 、4 頁，偵卷第29、30頁），而被告戊○○95年3 月23
    日偵查中供稱其向被告甲○○購買第二級毒品之事實（見偵
    卷第6 、7 頁），則被告2 人在偵查及本院羈押訊問時，渠
    等之人身安全已獲得相當之保障，而仍自白或供出相關犯罪
    情節，益徵被告2 人之自白並非出於員警刑求所為之非任意
    性自白。
  (二)從而，被告2 人辯稱渠等之自白非出於自由意思所為，而係
    遭員警毆打或害怕員警毆打所為之陳述云云，顯係違實之詞
    ，不足採信。是被告2 人於警詢及偵查之筆錄關於自白部分
    ，既查無係被告2 人遭員警毆打或害怕遭人毆打而為之陳述
    ，則被告2 人上開筆錄顯係據其出於自由意志所為陳述之內
    容而為記載，自具有證據能力，得採為本件判決之基礎。
二、次按被告以外之人於審判外之陳述，雖不符刑事訴訟法第15
    9 條之1 至之4 等4 條之規定，然若當事人於審判程序中同
    意作為證據，法院審酌該言詞陳述或書面陳述作成時之情況
    ，認為適當者，亦得為證據；又當事人、代理人或辯護人於
    法院調查證據時，知有刑事訴訟法第159 條第1 項不得為證
    據之情形，而未於言詞辯論終結前聲明異議者，視為有前項
    之同意，同法第159 條之5 定有明文。此立法意旨在於傳聞
    證據未經當事人之反對詰問予以核實，原則上先予排除。惟
    若當事人已放棄反對詰問權，於審判程序中表明同意該等傳
    聞證據可作為證據；或於言詞辯論終結前未聲明異議，基於
    尊重當事人對傳聞證據之處分權，及證據資料愈豐富，愈有
    助於真實發見之理念，且強化言詞辯論主義，使訴訟程序得
    以順暢進行，上開傳聞證據亦均具有證據能力。查本件證人
    蔡佩瑜、丙○○於警詢時之供述，具有被告以外之人審判外
    陳述之性質，屬傳聞證據，惟經本院依法提示予以調查，檢
    察官及被告均對此未表示異議，且經本院審酌該書面作成時
    無違法情事，應適宜為本案之證據。
三、第按被告以外之人於偵查中向檢察官所為之陳述，除顯有不
    可信之情況者外，得為證據，刑事訴訟法第159 條之1 第2
    項定有明文。查本件證人丙○○於偵查中經具結之供述，具
    有被告以外之人審判外陳述之性質，屬傳聞證據，惟經本院
    依法提示予以調查，檢察官對此均未表示異議，且經本院審
    酌該書面作成時無違法情事，亦無任何顯有不可信之情況，
    自應適宜為本案之證據。被告甲○○於偵查中經具結之供述
    ，對於被告戊○○而言，具有被告以外之人審判外陳述之性
    質，屬傳聞證據，惟經本院依法提示予以調查，檢察官對此
    均未表示異議，且經本院審酌該書面作成時無違法情事，亦
    無任何顯有不可信之情況，自應適宜為本案之證據。
四、末按被告以外之人於檢察事務官、司法警察官或司法警察調
    查中所為之陳述，與審判中不符時，其先前之陳述具有較可
    信之特別情況，且為證明犯罪事實存否所必要者，得為證據
    ，刑事訴訟法第159 條之2 定有明文。經查，被告甲○○、
    戊○○於警詢中之供述，對於被告戊○○、甲○○而言，分
    別具有被告以外之人審判外陳述之性質，屬傳聞證據，經本
    院依法提示予以調查，被告2 人對此均表示遭員警毆打或害
    怕遭員警毆打而為非任意性之供述，因而無證據能力，且共
    同被告甲○○、戊○○上開供述經核與渠等於審判中之證述
    不符，然經本院上開調查證據結果，被告戊○○並未遭員警
    毆打，被告2 人所辯渠等係出於非任意性之供述，均不可採
    ，已如上述，而參酌被告2 人於警詢時之證詞，距離案發時
    間較近，記憶較為清晰，且當時甫為警查獲，不及思慮為己
    或他人脫罪，且未直接或間接與共同被告接觸，較無受外力
    干擾之情形，而警方於詢問該等證人之際，亦有依法全程錄
    音，並無不法取供，是其於警詢中之陳述，相較於在本院審
    理時之陳述，均具有可信之特別情況，依上開刑事訴訟法第
    159 條之2 之規定，應得為證據。
貳、實體部分：
一、訊據被告甲○○、戊○○固不否認於上開時、地遭警查獲持
    有第二級毒品等事實，惟矢口否認有何販賣第二級毒品之犯
    行，被告戊○○辯稱：伊於警詢時遭員警毆打始為自白，伊
    事實上並未販賣甲基安非他命予甲○○及丙○○，伊與甲○○有時會一起向別人買甲基安非他命云云，被告甲○○則辯
    稱：伊於警詢時看到戊○○遭員警毆打，害怕會被打始為自
    白，伊事實上並未販賣甲基安非他命予戊○○云云。經查：
  (一)被告甲○○部分：
  1.犯罪事實一(一)部分：
    此部分之事實，業據被告甲○○於警詢、檢察官偵查及本院
    羈押訊問時均能自白不諱，而其自白並非害怕遭警方毆打而
    為之非任意性自白，亦已如上述，本院稽之被告甲○○對於
    ：其販賣毒品之對象為被告戊○○；販賣毒品之時間為
    95年1 月28日晚上11時31分後不久之某時；販賣毒品之數
    量為4 分之1 錢（約0.9375公克）；販賣毒品之價格為4,
    000 元；販賣毒品之聯絡方式係其以門號0000000000號行
    動電話與被告戊○○之門號0000000000號行動電話相互聯絡
    ；販賣毒品地點係在被告戊○○位於高雄市○○區○○街
    112 巷58之2 號之住處等關於本件犯罪事實之重要情節均能
    清楚交代，苟非真有其事，被告甲○○焉能就其販賣毒品之
    犯行為如此清楚之供述，顯見被告甲○○之自白應非虛假。
    再參以共同被告戊○○於警詢時亦證稱：伊於95年1 月28日
    凌晨1 時44分許聯絡被告甲○○，並向其購買4,000 元之甲
    基安非他命等語（見警卷第7 、8 頁），而與被告甲○○上
    開自白之內容互核均相符合，另觀諸員警監聽被告2 人以門
    號0000000000號及0000000000號行動電話相互聯絡之監聽譯
    文，被告戊○○於電話中稱：「你（指被告甲○○）有無男
    生（指甲基安非他命）？」、「你半半（指4 分之1 錢）多
    少？」等語，而被告甲○○於電話中則稱：「有（甲基安非
    他命）」、「三五（指4 分之1 錢3,500 元）」、「我4 張
    （指4,000 元）只賺500 」等語，有監聽譯文1 份在卷可稽
    （見警卷第193 、194 頁），亦足認被告甲○○確實有於上
    開時、地以4,000 元之價格，販賣4 分之1 錢（約0.9375公
    克）之甲基安非他命予被告戊○○，益認被告甲○○上開自
    白要與事實相符。此外，尚有第二級毒品甲基安非他命3 包
    （驗前淨重5.86公克，驗後淨重5.8 公克）、電子磅秤1 台
    、不詳廠牌之行動電話1 支（序號：000000000000000 號，
    含0000000000號SIM 卡1 張）及預備供其販賣第二級毒品所
    用之空夾鏈袋2 包扣案可稽，並有95年3 月22日自願性同意
    搜索筆錄、扣押筆錄、扣押物品目錄表各1 份、扣押物品清
    單1 份、扣案物照片17張在卷足參（見警卷第51、60至63、
    76至90頁，偵卷第35、39至40頁），而上開扣案毒品經檢驗
    結果，確係第二級毒品甲基安非他命，亦有檢體送驗單1 份
    高雄醫學大學附設中和紀念醫院95年4 月25日檢驗報告3 紙
    在卷足參（見偵卷第44、45、48至50頁）。是被告之自白已
    有相當之證據資料予以補強，且與事實相符，應堪信為真實
    。
  2.犯罪事實一(二)部分：
    此部分之事實，業據共同被告戊○○於95年3 月23日偵查中
    證稱：伊於95年3 月初，在高雄市○鎮區○○路與文橫路口
    以3,000 元之價格向被告甲○○購買1 公克之甲基安非他命
    等語屬實（見偵卷第6 、7 頁），本院稽其於遭查獲翌日即
    為上開供述，距離案發時間較近，記憶較為清晰，且當時甫
    為警查獲，不及思慮為己或他人脫罪，且未直接或間接與共
    同被告甲○○接觸，較無受外力干擾之情形，而警方於詢問
    被告戊○○之際，亦有依法全程錄音，並無不法取供，是其
    所述，應具有可信性，而足採為被告甲○○販賣第二級毒品
    犯行之證據；而佐以被告甲○○於本院羈押訊問時亦供稱：
    伊有販賣甲基安非他命予戊○○，伊亦會向戊○○購買甲基
    安非他命等語（見聲羈卷第3 、4 頁），顯見被告2 人間有
    相互買賣甲基安非他命之行為，亦足認共同被告戊○○上開
    關於向被告甲○○購買甲基安非他命之供述應非虛假杜撰；
    再參以被告2 人既相互買賣甲基安非他命，且查無任何素怨
    ，則被告戊○○當無任意誣陷被告甲○○之可能，益徵被告
    戊○○上開供述應為可採。此外，尚有第二級毒品甲基安非
    他命3 包（驗前淨重5.86公克，驗後淨重5.8 公克）、電子
    磅秤1 台、不詳廠牌之行動電話1 支（序號：000000000000
    000 號，含0000000000號SIM 卡1 張）及預備供其販賣第二
    級毒品所用之空夾鏈袋2 包扣案可稽，並有95年3 月22日自
    願性同意搜索筆錄、扣押筆錄、扣押物品目錄表各1 份、扣
    押物品清單1 份、扣案物照片17張在卷足參（見警卷第51、
    60至63、76至90頁，偵卷第35、39、40頁），而上開扣案毒
    品經檢驗結果，確係第二級毒品甲基安非他命，亦有檢體送
    驗單1 份高雄醫學大學附設中和紀念醫院95年4 月25日檢驗
    報告3 紙在卷足參（見偵卷第44、45、48至50頁）。
  3.至被告甲○○及共同被告戊○○於本院審理時雖均翻異前詞
    ，矢口否認有何相互買賣甲基安非他命之事實，然與本院上
    開調查證據結果均相悖離，顯係臨訟杜撰之詞，均不足採信
    。從而，本案事證明確，被告甲○○之犯行堪予認定，應依
    法論科。
  (二)被告戊○○部分：
  1.犯罪事實二(一)部分：
    此部分之事實，業據被告戊○○於警詢時自白不諱，而其自
    白並非遭警方毆打而為之非任意性自白，亦已如上述，本院
    稽之被告戊○○對於：其販賣毒品之對象為被告甲○○；
    販賣毒品之時間為95年1 月23日凌晨3 時35分後不久之某
    時；販賣毒品之數量為半錢（約1.875 公克）；販賣毒
    品之價格為8,000 元；販賣毒品之聯絡方式係其以門號00
    00000000號行動電話與被告甲○○之0000000000號行動電話
    相互聯絡；販賣毒品地點係在其位於高雄市○○區○○街
    112 巷58之2 號之住處等關於本件犯罪事實之重要情節均能
    清楚交代，苟非真有其事，被告戊○○焉能就其販賣毒品之
    犯行為如此清楚之供述，顯見被告戊○○之自白應非虛假。
    再參以共同被告甲○○於警詢時亦證稱：伊於95年1 月23日
    凌晨3 時34分許聯絡被告甲○○，在戊○○上開住處以8,00
    0 元之價格，向戊○○「調」甲基安非他命等語（見警卷第
    26至29頁），而與被告戊○○上開自白之內容互核均相符合
    ，另觀諸員警監聽被告2 人以門號0000000000號及00000000
    00號行動電話相互聯絡之監聽譯文，被告甲○○於電話中稱
    ：「你（指被告甲○○）剛才在你家（指被告戊○○住處）
    吃的那批（指甲基安非他命），若是現金的話，多少可以拿
    到？」、「現金拿還要8 張（指8,000 元）」等語，而被告
    戊○○於電話中則稱：「有啊（指有甲基安非他命）」、「
    我幫你拿（指甲基安非他命），因為我們這裡要8 張」等語
    ，有監聽譯文1 份在卷可稽（見警卷第181 頁），亦足認被
    告戊○○確實有於上開時、地以8,000 元之價格，販賣半錢
    （約1.875 公克）之甲基安非他命予被告甲○○，益認被告
    戊○○上開自白要與事實相符。此外，尚有被告戊○○所有
    供其販賣第二級毒品所用之NOKIA 牌3310型號之不詳序號行
    動電話1 支（含0000000000號SIM 卡1 張）扣案可稽，並有
    95年3 月22日自願性同意搜索筆錄、扣押筆錄、扣押物品目
    錄表各1 份、扣押物品清單1 份、扣案物照片17張在卷足參
    （見警卷第49、50、52至59、76至90頁，偵卷第35頁）。是
    被告戊○○之自白已有相當之證據資料予以補強，且與事實
    相符，應堪信為真實。
  2.犯罪事實二(二)部分：
    此部分之事實，業據被告戊○○於警詢時自白：張瑞堂於95
    年2 月23日以其所有之0000000000號行動電話向伊購買毒品
    不諱（見警卷第7 頁），而其自白並非遭警方毆打而為之非
    任意性自白，已如上述，另本院稽其於遭查獲翌日即為上開
    供述，距離案發時間較近，記憶較為清晰，且當時甫為警查
    獲，不及思慮為己脫罪，且未直接或間接與證人張瑞堂接觸
    ，較無受外力干擾之情形，而警方於詢問被告戊○○之際，
    亦有依法全程錄音，並無不法取供，顯見被告戊○○之自白
    應非虛假。再參以證人張瑞堂於警詢及偵查時亦證稱：伊於
    95年2 月23日下午6 時55分許，以其所有0000000000號行動
    電話聯絡「偉仔」之0000000000號行動電話，向「偉仔」以
    4,000 元之價格購買半半（即4 分之1 錢）的量，約在和平
    路大統百貨對面遊藝場等語等語（見警卷第43頁，偵卷第28
    頁），本院稽其於遭查獲當日即為上開供述，距離案發時間
    最近，記憶較為清晰，且當時甫為警查獲，不及思慮為己或
    他人脫罪，且未直接或間接與被告戊○○接觸，較無受外力
    干擾之情形，而警方於詢問證人丙○○之際，亦有依法全程
    錄音，並無不法取供，是其所述，應具有可信性，而與被告
    戊○○上開自白之內容互核均相符合，另觀諸員警監聽被告
    戊○○以門號0000000000號行動電話與丙○○之0000000000
    號行動電話相互聯絡之監聽譯文，證人丙○○於電話中稱：
    「我要半半（指4 分之1 錢甲基安非他命）」、「半錢多少
    」、「不要啦！還是半半好了，現在馬上過來」等語，而被
    告戊○○於電話中則稱：「拿半錢啦！不要半半」、「7 千
    5 （指半錢價格）」、「好，我現在馬上過去」等語，有監
    聽譯文1 份在卷可稽（見警卷第181 頁），亦足認被告戊○○確實有於上開時、地以4,000 元之價格，販賣4 分之1 錢
    （約0.9375公克）之甲基安非他命予證人丙○○，益認被告
    戊○○上開自白要與事實相符。此外，尚有被告戊○○所有
    供其販賣第二級毒品所用之NOKIA 牌3310型號之不詳序號行
    動電話1 支（含0000000000號SIM 卡1 張）扣案可稽，並有
    95年3 月22日自願性同意搜索筆錄、扣押筆錄、扣押物品目
    錄表各1 份、扣押物品清單1 份、扣案物照片17張在卷足參
    （見警卷第49、50、52至59、76至90頁，偵卷第35頁）。是
    被告戊○○之自白已有相當之證據資料予以補強，且與事實
    相符，應堪信為真實。
  3.犯罪事實二(三)部分：
    此部分之事實，業據被告戊○○於警詢時自白：伊遭警於95
    年3 月22日查獲伊欲在高雄市○鎮區○○路與文橫路口與張
    瑞堂進行毒品交易，並自伊身上取出甲基安非他命1 包，交
    易價格3,000 元等語不諱（見警卷第4 頁），而其自白並非
    遭警方毆打而為之非任意性自白，已如上述，另本院稽其於
    遭查獲翌日即為上開供述，距離案發時間較近，記憶較為清
    晰，且當時甫為警查獲，不及思慮為己脫罪，且未直接或間
    接與證人張瑞堂接觸，較無受外力干擾之情形，而警方於詢
    問被告戊○○之際，亦有依法全程錄音，並無不法取供，顯
    見被告戊○○之自白應非虛假。再參以證人張瑞堂於警詢時
    亦證稱：伊係向「小偉」購買甲基安非他命，並指認被告戊○○即是與交易毒品之「小偉」等語（見警卷第43、75頁）
    ，並於本院審理時證稱：查獲當日（95年3 月22日）警察並
    未叫伊打電話予被告戊○○，伊沒有配合警察打電話予被告
    戊○○買半半等語（見本院卷第205 頁），而經本院當庭勘
    驗被告戊○○之NOKIA 牌3310型號之不詳序號行動電話1 支
    （含0000000000號SIM 卡1 張），查獲當日確有接獲自丙○○之0000000000號行動電話打來之電話，有照片4 紙及本院
    勘驗筆錄1 紙在卷可稽（見本院卷第232 、233 、247 頁）
    ，顯見當日確係證人張瑞雄主動聯絡被告戊○○購買毒品，
    而非警方教唆證人丙○○向戊○○購買毒品，並與被告戊○○上開自白之內容互核均相符合，並經證人即於上開時、地
    查獲被告2 人並參與製作被告戊○○警詢筆錄之高雄市政府
    警察局刑警大隊警員丁○○於本院審理時證述查獲被告戊○○之過程綦詳（見本院卷第194 至199 、290 、210 頁），
    亦足認被告戊○○確實有於上開時、地欲以3,000 元之價格
    ，販賣甲基安非他命1 包（驗前淨重0.96公克，驗後淨重
    0.94公克）予證人丙○○，益認被告戊○○上開自白要與事
    實相符。此外，尚有甲基安非他命1 包（驗前淨重0.96公克
    ，驗後淨重0.94公克）及被告戊○○所有供其販賣第二級毒
    品所用之NOKIA 牌3310型號之不詳序號行動電話1 支（含00
    00000000號SIM 卡1 張）扣案可稽，並有95年3 月22日自願
    性同意搜索筆錄、扣押筆錄、扣押物品目錄表各1 份、扣押
    物品清單1 份、扣案物照片17張在卷足參（見警卷第49、50
    、52至59、76至90頁，偵卷第35頁），而上開扣案毒品經檢
    驗結果，確係第二級毒品甲基安非他命，亦有檢體送驗單 1
    份、高雄醫學大學附設中和紀念醫院95年4 月25日檢驗報告
    1 紙在卷足參（見偵卷第44至46頁）。是被告戊○○之自白
    已有相當之證據資料予以補強，且與事實相符，應堪信為真
    實。
  4.至被告甲○○、共同被告戊○○及證人丙○○於本院審理時
    雖均翻異前詞，矢口否認有何相互買賣甲基安非他命及向被
    告戊○○購買甲基安非他命之事實，然與本院上開調查證據
    結果均相悖離，顯係臨訟杜撰之詞，均不足採信。從而，本
    案事證明確，被告戊○○之犯行堪予認定，應依法論科。
  (三)本案雖因被告2 人矢口否認犯行而無從得知其販賣第二級毒
    品所可獲得之利益為何。然販賣第二級毒品，可處無期徒刑
    或7 年以上有期徒刑，得併科700 萬元以下罰金，毒品危害
    防制條例第4 條第2 項定有明文，是販賣第二級毒品係屬嚴
    重違法行為，苟遭逮獲，後果非凡，毒販出售毒品時無不小
    心翼翼，不敢公然為之，且不論是毒品之包裝如何，均可由
    販售者任意分裝增減其重量及純度，而每次販賣之價格，亦
    隨雙方關係之深淺、資力、需求之程度等因素，由販售之人
    任意調整，顯見販售毒品之人，必有豐厚利得，否則豈有願
    冒罹重典之風險，而以原價或低於原價買賣毒品之理，足認
    被告2 人確有藉由販賣第二級毒品甲基安非他命以從中賺取
    買賣差價牟利之意圖甚明。
  (四)從而，本案事證明確，被告2 人犯行堪予認定，應依法論科
    。
二、查甲基安非他命係毒品危害防制條例第2 條第2 項所稱之第
    二級毒品，不得非法持有及販賣。是核被告甲○○、戊○○
    所為，均係犯毒品危害防制條例第4 條第2 項之販賣第2 級
    毒品罪。被告2 人持有第二級毒品甲基安非他命之低度行為
    ，已為販賣之高度行為所吸收，均不另論罪。被告2 人多次
    販賣第二級毒品之犯行，時間緊接，方法相同，顯係基於概
    括犯意而為，均為連續犯，爰依修正刑法第56條之規定，以
    一罪論，並均加重其刑。又被告2 人行為後，刑法第56條業
    已於94年2 月2 日修正刪除公布，並於95年7 月1 日施行，
    修正前刑法第56條關於連續犯之規定：行為時法律有連續犯
    規定，係僅論一罪而得加重其刑至2 分之1 ，裁判時法律刪
    除連續犯後，數罪行應分論併罰，是以行為時法律較有利於
    上訴人，則應依刑法第2條 第1 項前段，適用修正前刑法第
    56條關於連續犯之規定。爰審酌被告甲○○、戊○○均身值
    青年，竟不思以正當途徑取得金錢，明知第二級毒品甲基安
    非他命戕害人體身心健康非輕，卻為圖獲利而販賣第二級毒
    品，且販賣之對象包括共同被告戊○○、甲○○及證人丙○○等3 人，販賣次數多達5 次，而販賣毒品所得金額達17,0
    00元，被告2 人行為確有不當，且惡性非輕，惟念渠等犯後
    雖初能坦白犯行，然於本院審理時均翻異前詞，飾詞狡辯，
    態度不佳，不見悔意，復衡渠等犯罪之動機、目的、手段、
    所生之危害、販賣之次數、所得之利益等一切情狀，分別量
    處如主文所示之刑，以資懲儆。
三、扣案物之處理：
  (一)扣案被告甲○○所有甲基安非他命3 包（驗前淨重5.86公克
    ，驗後淨重5.8 公克）及被告戊○○所有甲基安非他命1 包
    （驗前淨重0.96公克，驗後淨重0.94公克），經鑑定結果，
    均係屬毒品危害防制條例第2 條第2 項第2 款所稱之第二級
    毒品，有高雄醫學大學附設中和紀念醫院95年4 月25日檢驗
    報告4 紙在卷可參，均應依毒品危害防制條例第18條第1 項
    前段之規定，不論屬於被告2 人所有與否，均予宣告沒收銷
    燬之。
  (二)另扣案電子磅秤1 台、不詳廠牌之行動電話1 支（序號：00
    0000000000000 號）行動電話1 支，均係屬被告甲○○所有
    ，而扣案NOKIA 牌3310型號之不詳序號行動電話1 支，則係
    屬被告戊○○所有，有扣押筆錄、扣押物品目錄表各1 份、
    扣押物品清單1 份在卷足參（見警卷第52至59頁），且均係
    用供販賣第二級毒品所用之物，業如上述，應依毒品危害防
    制條例第19條第1 項規定，均予宣告沒收之。另扣案空夾鏈
    袋2 包，係屬被告甲○○所有，預備供其販賣第二級毒品所
    用之物，應依刑法第38條第1 項第2 款規定，均予宣告沒收
    之。
  (三)又被告甲○○、戊○○因犯本罪所得之財物各計7,000 元及
    12,000元，均未扣案，分別係被告2 人販賣第二級毒品所得
    之財物，業如上述，應依毒品危害防制條例第19條第1 項規
    定，分別予以宣告沒收之，如全部或一部不能沒收時，分別
    以被告2 人之財產抵償之。
  (四)另扣案門號0000000000號及0000000000號SIM 卡各1 張，均
    係屬電信公司所有，並非被告2 人所有，爰不依毒品危害防
    制條例第19條第1 項前段之規定宣告沒收之。
  (五)被告甲○○所有之黑田武士刀1 支、行動電話3 支（不含已
    沒收之序號：000000000000000 號行動電話）、吸食器1組
    、K 他命盤1 組、海洛因2 包、不明粉末2 包，及被告戊○○所有之第二級毒品Methaqualone錠劑9 顆，均與被告2 人
    所犯本件販賣第二級毒品之犯行無關，爰不依毒品危害防制
    條例第19條第1 項前段之規定宣告沒收之。
據上論斷，應依刑事訴訟法第299 條第1 項前段，毒品危害防制
條例第4 條第2 項、第18條第1 項前段、第19條第1 項前段，刑
法第11條、第2 條第1 項前段、第56條（修正前）、第38條第 1
項第2 款，判決如主文。
本案經檢察官乙○○到庭執行職務。
中　　華　　民　　國　　96　　年　　11　　月　　22　　日
                  鳳山刑事第一庭審判長法  官 黃三友
                                      法　官 林芳華
                                      法  官 陳盈吉
以上正本證明與原本無異。
如不服本判決應於收受本判決後10日內向本院提出上訴書狀，並
應敘述具體理由，如未敘述上訴理由者，應於上訴期間屆滿後20
日內補提理由書狀於本院（均須按他造當事人之人數附繕本）「
切勿逕送上級法院」。
中　　華　　民　　國　　96　　年　　11　　月　　22　　日
 　　　　　　　　　　　　　　　       書記官  吳俊達
附錄本判決論罪科刑法條：
毒品危害防制條例第4 條
製造、運輸、販賣第一級毒品者，處死刑或無期徒刑；處無期徒
刑者，得併科新台幣1,000 萬元以下罰金。
製造、運輸、販賣第二級毒品者，處無期徒刑或7 年以上有期徒
刑，得併科新台幣700 萬元以下罰金。
製造、運輸、販賣第三級毒品者，處5 年以上有期徒刑，得併科
新台幣500萬元以下罰金。
製造、運輸、販賣專供製造或施用毒品之器具者，處1 年以上 7
年以下有期徒刑，得併科新台幣100萬元以下罰金。
前4 項之未遂犯罰之。
